311Edepot - Archives communales déposées de Luxeuil-les-Bains
Archives Départementales de la Haute-Saône
- ARCHIVES ANCIENNES
  - FINANCES, IMPOTS ET COMPTABILITE
    - Comptabilité: pièces justificatives des comptes des receveurs des deniers patrimoniaux de Luxeuil (1764; 1765; 1767; 1769; 1770)., 1764-1770; 311 Edepot 56; CC35
    - Comptabilité: pièces justificatives des comptes des receveurs des deniers patrimoniaux de Luxeuil., 1771-1774; 311 Edepot 57; CC36
    - Comptabilité: pièces justificatives des comptes des receveurs des deniers patrimoniaux de Luxeuil., 1775-1778; 311 Edepot 58; CC37
    - Comptabilité: pièces justificatives des comptes des receveurs des deniers patrimoniaux de Luxeuil., 1779-1782; 311 Edepot 59; CC38
    - Comptabilité: pièces justificatives des comptes des receveurs des deniers patrimoniaux de Luxeuil., 1783-1786; 311 Edepot 60; CC39
    - Comptabilité: pièces justificatives des comptes des receveurs des deniers patrimoniaux de Luxeuil., 1787-1790; 311 Edepot 61; CC40
    - Comptabilité: comptes des receveurs de deniers d'octrois de la ville de Luxeuil (1694-1704); états des comptes d'octrois (1699-1740)., 1694-1707; 311 Edepot 62; CC41
    - Comptabilité: comptes des receveurs des deniers d'octrois, compris l'impôt sur le sel, de la ville de Luxeuil (1749-1752; 1753-1756; 1764-1780; 1784-1789); apurement des comptes de l'ancien receveur des revenus d'octrois (1785-an VII)., 1749-1799; 311 Edepot 63; CC42
    - Comptabilité: pièces justificatives des comptes des receveurs des deniers d'octrois de la ville de Luxeuil (1750; 1755; 1756; 1764; 1766-1768)., 1750-1768; 311 Edepot 64; CC43
    - Comptabilité: pièces justificatives des comptes des receveurs des deniers d'octrois de la ville de Luxeuil (1769-1772); pièces concernant la reddition et la recherche des comptes des deniers d'octrois déposés au bailliage de Vesoul et à la chambre des comptes et aides du comté de Bourgogne (1768-1772)., 311 Edepot 65; CC44
    - Comptabilité: pièces justificatives des comptes des receveurs des deniers d'octrois de la ville de Luxeuil (1773; 1775-1784); pièces justificatives du compte du receveur des deniers destinés aux fontaines publiques (1787-1789)., 1773-1789; 311 Edepot 66; CC45
    - Comptabilité: comptes des receveurs des produits des bois de la ville de Luxeuil (1725-1726; 1737; 1740-1742; 1751-1762; 1764-1778; 1781-1782; 1785-1789); ordonnance pour la reddition des comptes des produits des bois (1735)., 1725-1789; 311 Edepot 67; CC46
    - Comptabilité: pièces justificatives des comptes des receveurs des produits des bois de la ville de Luxeuil., 1738-1754; 311 Edepot 68; CC47
    - Comptabilité: pièces justificatives des comptes des receveurs des produits des bois de la ville de Luxeuil., 1754-1759; 311 Edepot 69; CC48
    - Comptabilité: pièces justificatives des comptes des receveurs des produits des bois de la ville de Luxeuil (1760; 1762-1767)., 1760-1767; 311 Edepot 70; CC49
    - Comptabilité: pièces justificatives des comptes des receveurs des produits des bois de la ville de Luxeuil., 1768-1777; 311 Edepot 71; CC50
    - Comptabilité: pièces justificatives des comptes des receveurs des produits des bois de la ville de Luxeuil., 1777-1785; 311 Edepot 72; CC51
    - Comptabilité: pièces justificatives des comptes des receveurs des produits des bois de la ville de Luxeuil., 1786-1790; 311 Edepot 73; CC52
    - Comptabilité: comptes des receveurs des impositions faites sur les habitants de Luxeuil (1675; 1681; 1688; 1691; 1694-1696; 1698; 1699); comptes des receveurs des deniers royaux (1739-1741; 1756-1759; 1762); états des amendes adjugées à la mairie (1704-1705); quittance du collecteur des amendes perçues par la ville (1725); comptes des procureurs de la ville chargés de la perception des amendes et des revenus extraordinaires (1736; 1740; 1741; 1743-1759)., 1675-1762; 311 Edepot 74; CC53
    - Comptabilité: compte du secrétaire de la ville de Luxeuil (1736-1737); état des dépenses effectuées par le secrétaire et greffier pour le compte de la ville (1752-1760); compte du receveur du sel (1744-1745); compte des fermiers de la boucherie (1762); comptes des receveurs des cens appartenant à la ville (1769-1789). Procès-verbaux de révision des comptes des receveurs et comptables de la ville (1719-1750); délibération relative à la somme qui doit être laissée dans les coffres de la ville par le receveur (1766); arrêté du conseil d'Etat portant règlement pour la reddition des comptes des revenus patrimoniaux, pour les officiers municipaux contre le bailli du lieu (1775)., 1719-1789; 311 Edepot 75; CC54
    - Comptabilité: registre des mandements délivrés aux receveurs sur les deniers de la ville de Luxeuil (1740-1778). A l'envers: registre des recettes extraordinaires (1740-1764)., 311 Edepot 76; CC55; 1 registre relié, couvert en cuir.
    - Comptabilité: registre des recettes et dépenses extraordinaires (1756-1790). A l’envers: registre des mandements délivrés aux receveurs sur les deniers de la ville de Luxeuil (1778-1793)., 1756-1793; 311 Edepot 77; CC56; 1 registre relié, en mauvais état, couvert en partie d'un parchemin manuscrit médiéval.
    - Comptabilité: registre des mandements délivrés sur les deniers d'octrois de la ville de Luxeuil., 1768-1789; 311 Edepot 78; CC57; 1 registre relié, couvert en partie d'un parchemin manuscrit médiéval.
    - Octrois et droits appartenant à la ville de Luxeuil: Antoine de Neufchâtel, administrateur perpétuel du monastère Saint-Pierre de Luxeuil, accorde aux habitants du lieu la perception d'un droit sur les vins, ou droit de langal, avec lettre d'enterrinement (1491, 1 sceau); requête, lettres patentes, et enterrinement, pour la perception accordée aux habitants de Luxeuil d'un droit de péage sur les marchandises qui traversent la ville ou qui se vendent au lieu (1564-1567); requête des coquatres pour tenir une nouvelle règlementation sur la vente des vins (1633); requêtes et délibérations pour établir des taxes sur les bestiaux et marchandises qui se vendent au lieu (1646; 1652; 1667); lettres patentes et extraits des registres du conseil d'Etat portant prolongation ou créations d'octrois, au profit de la ville (1693; 1705; 1722; 1731; 1739; 1756; 1766; 1771; 1784; 1785; 1 sceau; 1787); convention entre la ville et le receveur des octrois du bailliage de Vesoul relative à la perception des recettes d'octrois (1694); états des droits d'octrois appartenant à la ville (XVIIIe siècle); édit du roi portant doublement des droits d'octrois (1710); procédures et requêtes du magistrat et des fermiers des octrois relatives à des contraventions aux droits sur les vins et sur les pains, appartenant à la ville (1731-1790); opposition des habitants de Saint-Sauveur à leur assujettissement aux octrois de Luxeuil (1741-1742); lettres du directeur de la Régie des octrois (1743-1744); ordonnance de l'Intendant touchant l'utilisation des deniers d'octrois à Luxeuil (1745); ordonnance de l'Intendant portant interdiction d'établir des boucheries à moins d'une lieue de Luxeuil (1752); transaction entre les officiers municipaux et l'abbaye, au sujet des boucheries, lettres patentes et extrait des registres du conseil d'état pour son enterrinement (1770-1771, 1 sceau); difficultés entre la ville de Luxeuil et le directeur des droits réunis du département de Lure pour l'assujettissement du droit de Langal aux impositions (1771-1776), baux et revenus de la ferme de la boucherie et de la poissonnerie (1639-1773); revenu des gabelles (1693-1696)., 1491-1787; 311 Edepot 79; CC58
      OCTROI
    - Revenus de la ville de Luxeuil: acquisition par les habitants de Luxeuil de 12 gros de cens sur plusieurs meises et jardins situés au lieu (1513); états de l'actif et du passif des caisses de la ville (1687-an VIII); arrérages de rente perçus par la ville sur les tailles (1719-an IX); règlements des taxes pour les eaux, bains, et étuves de la ville (1768-1772)., 1513-1800; 311 Edepot 80; CC59
      FINANCES COMMUNALES
    - Revenus de la ville de Luxeuil: terrier ou reconnaissance des cens dus à la ville, affectés sur les fonds lui appartenant (1739-1747; 1751-1768)., 1739-1768; 311 Edepot 81; CC60; 1 registre broché.
    - Revenus de la ville de Luxeuil: copie du terrier des cens (1739-1747); requête des officiers municipaux pour obtenir expédition du terrier (1746); cahier des particuliers qui doivent des cens à la ville (1769-1777)., 1739-1777; 311 Edepot 82; CC61; 1 liasse, 2 cahiers, 1 pièce papier.
    - Revenus de la ville de Luxeuil: registres des adjudication des fermes des droits appartenant à la ville (1629-1661). A l'envers: notes diverses (1635-1636); état des cantons rendus en nature de prés (1631)., 311 Edepot 83; CC62; 1 registre relié, couvert d'un parchemin d'ancien livre liturgique.
    - Revenus de la ville de Luxeuil: amodiations de la ferme de la vente des bêtes (1620-1625); adjudications des fermes des droits appartenant à la ville (1636; 1650; 1652; 1661; 1662; 1665; 1684-1686; 1713; 1717)., 1620-1717; 311 Edepot 84; CC63
    - Revenus de la ville de Luxeuil: baux des fermes des droits d'octrois appartenant à la ville qui se perçoivent sur les vins (ou ferme du langal, 1636-1785); le pesage du bétail (ou ferme des deniers, ou ferme du rouage, 1637-1780); vente des chevaux (ou ferme de la bliterie, ou pieds fourchus, 1641-1785); les pains blancs et mi-blancs (ou ferme du four, 1650-1785)., 311 Edepot 85; CC64
      FINANCES COMMUNALES; LOYER IMMOBILIER
    - Revenus de la ville de Luxeuil: baux des femes des droits d'octrois appartenant à la ville qui se perçoivent sur: les viandes et les poissons (ou ferme des boucheries, et poissonneries, 1687-1785); l'entrée des bois (1687-1788); la bière et les boissons (1698; 1788); et du droit de percevoir la langue, la queue et autres morceaux sur les cochons (1762-1783); baux de la conciergerie des bains (1700-1786); adjudication de la recette des cens, octrois et deniers royaux (1759)., 311 Edepot 86; CC65
    - Fourniture de sel: copies de marchés pour la fourniture du sel à Lure (1598-1627); marchés pour la fourniture du sel à Luxeuil (1652-1771); pièces diverses relatives à la conduite et la distribution du sel (1645-1774); acte de cautionnement pour l'adjudication général des fermes de la vente de tabac, grandes et petites gabelles de Franche-Comté (Vienne, Dauphiné, 1769)., 1598-1774; 311 Edepot 87; CC66
      Noms géographiques:
      LURE
    - Dettes de la ville de Luxeuil: registre des contrats de rentes dus par la ville de Luxeuil., 1626-1686; 311 Edepot 88; CC67; 1 registre relié, couvert de parchemins manuscrits.
      DETTE
    - Rentes dues par la ville de Luxeuil: contrats de rentes créés par les habitants de Saint-Valbert, et dont la ville de Luxeuil s'est chargée ensuite d'achat de bois qu'elle fit à Saint-Valbert (1614-1699); inventaire des rentes et papiers mis en main du commis chargé d'obtenir le remboursement des frais de guerre auprès des Etats (1627-1665); copies de plusieurs contrats de rentes créés par les habitants de la ville et de la terre de Luxeuil, ensuite de l'autorisation donnée par les commis aux affaires de la guerre (1637-1638); états des rentes dues par la ville (1633-1784); quittances et autres pièces concernant les rentes dues par la ville à l'abbaye du lieu (1633-1763); convention entre les coquatres de Luxeuil et les familiers de Saint-Georges de Vesoul, au sujet de ce que les premiers doivent aux seconds comme ayant droit de Pierre Cardet, de Flagy (1661); transports de contrats de rentes créés par la ville au profit des bénédictins (1662); et aux confrères de l'Immaculée Conception (1744); liquidations de rentes dues par la ville de Luxeuil, avant les travaux à faire rue Saint-Pierre (1754-1755); cession d'un contrat de rente créé par les habitants de Saint-Sauveur (1708)., 1614-1784; 311 Edepot 89; CC68
      SAINT-SAUVEUR; SAINT-VALBERT
    - Dettes de la ville de Luxeuil - Emprunts: requête présentée au bailli par Nicolas Vuillemenot, bourgeois de Luxeuil, au sujet de ce que lui doit la ville (1600); emprunts contractés par la ville (1645-1789); finance et remboursement des offices municipaux (1699-1775); frais de divers procès engagés par la ville (1699-1785); arrêt du conseil d'Etat portant création d'une amende à laquelle la ville était condamnée (1743); emprunt contracté par la ville de Villers-Farlay (Jura) sur la ville de Luxeuil (1768); emprunt de 5 000 écrus et traité avec les habitants de la terre de Luxeuil pour payer la rançon de l'abbé Antoine de La Baume enlevé dans son château de Baudoncourt (1605)., 1600-1785; 311 Edepot 90; CC69
      DETTE PUBLIQUE
      VILLERS-FARLAY
  - BIENS COMMUNAUX, EAUX ET FORETS, TRAVAUX PUBLICS, VOIRIE
    - Biens communaux: acquisitions de maisons sises faubourg "du Chasne" (du Chêne) par la ville de Luxeuil à Jean Boileau (1446, 1 sceau); à Jehan La-Jude (1515); et à Jehan Gueain (1583); acquisitions ou échanges de maisons situées à Luxeuil par la ville (1762-1782); acquisitions ou échanges de jardins, étangs et terrains, au profit de la ville (1699 (1) -1787)., 1446-1787; 311 Edepot 91; DD1
      BIENS COMMUNAUX; IMMOBILIER
    - Biens communaux: acensements de maisons et de jardins, appartenant à la ville de Luxeuil, notamment sur les anciens fossés et remparts de la ville., 1474-1614; 311 Edepot 92; DD2
      BIENS COMMUNAUX
    - Biens communaux: acensements de maisons et de jardins, appartenant à la ville de Luxeuil, notamment sur les anciens fossés et remarts de la ville; et ventes de jardins appartenant à la ville (1613-1782); demande d'acquisitions de terrains sur les fossés par Alexis-François Rance, auditeur en la chambre des comptes du comté de Bourgogne, avec 1 plan (1760)., 1613-1790; 311 Edepot 93; DD3
      PLAN
    - Biens communaux: requêtes présentées aux officiers municipaux de Luxeuil pour obtenir acensements de biens appartenant à la ville., 1697-1789; 311 Edepot 94; DD4
    - Assignation par Richard et Villemate, enfants de feu Villemin, dit grammairien, bourgeois de Luxeuil, à Jean, etc. bourgeois de Luxeuil, de 28 deniers estevenants de cens ou rente sur une maison sise à Luxeuil (1357); ventes, échanges, partages de maisons sises à Luxeuil, entre particuliers, soit sous le scel du tabellionage de Luxeuil, soit avec le consentement des officiers municipaux pour les immeubles chargés de cens et de lods envers la ville (1471-1789) (1)., 1357-1614; 311 Edepot 95; DD5
    - Ventes, échanges, partages de terrains et jardins situés sur le territoire de Luxeuil, entre particuliers, soit sous le scel du tabellionage de Luxeuil, soit avec le consentement des officiers municipaux pour les immeubles chargés de cens et de lods envers la ville., 1513-1787; 311 Edepot 96; DD8
    - Biens communaux: baux de prés, de terrains, de logements dans les anciens remparts, et autres biens appartenant à la ville de Luxeuil., 1538-1788; 311 Edepot 97; DD7
    - Biens communaux: baux des cours et caves de l'hôtel de ville de Luxeuil (1656-1700); bail d'un local dans la porterie de Notre-Dame, aux bourgeois pratiquant le jeu de l'Arquebuse (1659); adjudications de vieux matériaux provenant notamment des anciens remparts (1683-1776); amodiations des carrières communales (1749-1786); baux du pré des bains (1773-1786)., 1656-1790; 311 Edepot 98; DD8
      BIENS COMMUNAUX; CARRIERE; LOYER IMMOBILIER
    - Biens communaux: traité entre la ville de Luxeuil et l'abbaye du lieu au sujet des droits de pâturage (1600); mémoire concernant les droits de chasse appartenant à la ville (1600). Ventes par les habitants de Froideconche et par les habitants de Saint-Valbert, de leurs parts des communaux indivis entre Luxeuil, Breuches, Froideconche et Saint-Valbert (1606); partage de communaux entre les habitants de Luxeuil et de Breuches, et procès-verbal de plantation de bornes (1631); procès-verbaux de visites des prés communaux de Luxeuil (1697; 1734; 1743); certificat d'arpentement d'un canton dit "champ Coulon" (1716); déclarations des cantons interdits au bétail (1760-1784); état des anticipations faites sur les fonds communaux (1771)., 1600-1784; 311 Edepot 99; DD9
      MEMOIRE; PROCES-VERBAL
      BIENS COMMUNAUX; DROITS D'USAGE FORESTIERS
    - Administration forestière - Bois communaux: copie de 1738 des lettres de partage des bois de Saint-Sauveur, Froideconche, Esboz, Baudoncourt, La Chapelle, et Ailloncourt (1565-1673); procès-verbal de replacement d'une borne au bois de Montmarot (1604); procès-verbal de partage et d'abornement des bois indivis entre Luxeuil, Breuches, Froideconche et Saint-Valbert (1614-1615); acte de non préjudice, octroyé par le Parlement de Dôle, aux bénédictins de Luxeuil, pour leurs droits d'affouage et d'usage dans les bois de la terre de Luxeuil (1622); vente d'un canton de bois, dit La Malpierre, par la communauté de Saint-Valbert à la ville de Luxeuil (1630, original et copie); abornements de bois appartenant aux communautés de Luxeuil, Froideconche, Saint-Valbert, aux bénédictins, etc. (1630-1772); convention entre les habitants de Luxeuil et de Breuches, au sujet des dégâts commis dans les bois (1695); vente de cantons de bois par la communauté de Saint-Valbert à celle de Luxeuil (1698, original et copies); homologation de la dite vente (1699); abornement de bois entre Luxeuil et Saint-Valbert (1716); mémoire concernant l'exploitation des coupes appartenant à l'abbaye (XVIIIe s.); état des bois appartenant aux bénédictins (XVIIIe s.); règlement pour l'exploitation des bois de l'abbaye, en la gruerie de Luxeuil (1736); sentence en la gruerie de Luxeuil, au profit de l'abbaye contre les échevins du lieu au sujet d'un délit commis dans les bois (1723); copie d'un extrait des registres du conseil d'Etat concernant l'exploitation des bois de l'abbaye (1776); requêtes de l'abbé pour obtenir le triage des bois communaux (1724-1755)., 1565-1776; 311 Edepot 100; DD10
      FORET COMMUNALE
      AILLONCOURT; BAUDONCOURT; CHAPELLE-LES-LUXEUIL (LA); ESBOZ-BREST; FROIDECONCHE; SAINT-SAUVEUR; SAINT-VALBERT
    - Bois communaux: extraits des registres du conseil d'Etat portant permission d'exploiter les coupes et le quart en réserve dans les bois communaux de Luxeuil pour subvenir aux dépenses extraordinaires de la ville; réfection des bains et des casernes, don gratuit, etc., 1742-1786; 311 Edepot 101; DD11
    - Bois communaux: assignation à Nicolas Baulay, de Sainte-Marie-en-Chaux, de payer l'amodiation du mort-bois, dans le Montmarot, qu'il tient des habitants de Luxeuil, Froideconche, et Saint-Valbert (1509); amodiation des bois de la seigneurie de Luxeuil, appartenant à l'abbaye (1616); convention entre la ville et Desle Loyot, du lieu, portant acensement d'un bois en échange d'un contrat de rente (1659); adjudications et ventes de produits forestiers, d'arbres, etc. (1736-1786); ventes d'arbres appartenant aux habitants de Froideconche (1753); requêtes présentées aux officiers municipaux pour obtenir permission de prendre du bois dans la forêt communale (1764-1787)., 1509-1786; 311 Edepot 102; DD12
    - Bois communaux: procès-verbaux de visite de récolement, et d'apposition des assiètes des bois communaux de Luxeuil, avec plans, en la justice de la mairie du lieu., 1722-1790; 311 Edepot 103; DD13
    - Bois communaux: registre des procès-verbaux de visite des coupes par le juge de la justice de Luxeuil (1739-1752); procès-verbaux de récolement des assiètes des bois communaux de La-Creuse, et pièces relatives à l'aménagement des bois appartenant à l'abbaye de Bithaine au lieu de La-Creuse (1762-1784)., 1739-1784; 311 Edepot 104; DD14
    - Ponts-et-Chaussées: réparations et reconstructions du pont situé entre Luxeuil et Saint-Sauveur., 1546-1747; 311 Edepot 105; DD14bis
      OUVRAGE D'ART
    - Ponts-et-Chaussées - Voirie: construction d'un pont allant au moulin Toquerot (1772-1786); établissement d'un pont sur le ruisseau des cuirs (1783); démolition de la porte du faubourg du Chêne; élargissement des rues, alignements, embellissement et pavage des rues (1740-1782); démolition de 9 maisons rue Saint-Pierre, le long de l'abbaye, pour l'élargissement de la route d'Alsace en Franche-Comté et en Lorraine, avec un plan des anciennes écuries de l'abbaye (1741-1742); pièces concernant les routes de Luxeuil à: Fougerolles et Plombières, en direction de la Lorraine (1701-1788); à Faucogney (1723-1776); à Breuches et à Conflans (1767-1788); à Fontaine et à Saint Loup (1772-1790); à Saint-Sauveur (1783); et les chemins conduisant aux étangs de la ville; avec 1 plan (1769-1790); mémoire présenté aux officiers municipaux de Luxeuil par les habitants de Laitre, chef lieu du Val d'Ajol, au sujet d'un projet de route de Lorraine de Franche-Comté passant par le Val d'Ajol (1790)., 1701-1790; 311 Edepot 106; DD15
      OUVRAGE D'ART; RESEAU ROUTIER
    - Voirie: requêtes adressées aux officiers municipaux de Luxeuil pour obtenir permis de construire ou permission de faire des travaux sur la voie publique, avec quelques plans., 1708-1788; 311 Edepot 107; DD16
      RESEAU ROUTIER
    - Edifices publics - Hôtel de ville: acquisition d'une tour et d'une grange ayant appartenu à la famille Joffroy par la ville de Luxeuil, pour servir d'Hôtel de Ville (1552); réparations diverses faites à l'Hôtel de Ville (1741-1790); procès-verbal de relevé des inscriptions portées sur les cloches de l'hôtel de ville (1761) (1); projet de transfert des prisons de l'hôtel de Ville (1774)., 1552-1790; 311 Edepot 108; DD17
      ETABLISSEMENT PENITENTIAIRE; HOTEL DE VILLE
    - Edifices du culte de la paroisse de Saint-Sauveur: réparations de l'église de Saint-Sauveur (1626-1773); réparations de la maison curiale (1630-1766); réparations à l'église et à la cure (1778-1789): copie de l'acte de vente des 2 cloches de la paroisse, étant en la chapelle Saint-Jacques (1644); marchés pour la refonte des cloches (1761-1765); réparations du mur d'enceinte du cimetière (1720-1777); actions intentées par la ville pour obtenir le transfert des 2 cimetières de Luxeuil à Saint-Sauveur (1775-1778)., 1626-1789; 311 Edepot 109; DD18
      CIMETIERE; EDIFICE CULTUEL
      SAINT-SAUVEUR
    - Eglise Saint-Martin de Luxeuil: marché pour son blanchissage (1662); réparations diverses (1670; 1681); état du poids des cloches fondues en 1685; pièces justificatives des comptes des receveurs de la familiarité pour les réparations faites à l'église (1683-1715; 1717-1733); significations données au secteur de Saint-Martin de reconnaître les places des tombes dans l'église avant le repavage de cette dernière (1778)., 1662-1778; 311 Edepot 110; DD19
      EDIFICE CULTUEL
    - Edifices publics: traités entre l'abbaye et la ville pour la démolition et le transport des boucheries (1655-1687); procès-verbaux de visite du four public, rue Ramasse, et devis de reconstruction (1753-1783); devis requêtes et correspondances concernant la construction d'un hôpital, destiné primitivement à servir de casernes (1752-1768); établissements et réparations de fontaines (1739-1790); et de puits, avec 1 plan (1747-1792); construction d'un mur devant le collège de la ville, avec 1 plan (1781), marché (1) pour la confection d'un autel dans la chapelle du collège (1782); construction d'une baraque pour le salpêtrier (1771-1772); pièces diverses (1790)., 1655-1792; 311 Edepot 111; DD20
      PROCES-VERBAL; DEVIS; PLAN
      CONSTRUCTION; ETABLISSEMENT RECEVANT DU PUBLIC; FONTAINE; PUITS
    - Bains: copie d'un traité entre Edmond Pissant, maçon, Bourgeois de Luxeuil, et la ville pour la réfection des murailles et du bain des femmes (1493) (1); extraits des registres de délibérations concernant le rétablissement des bains, et la conciergerie de l'établissement (1601-1760); rétablissement des bâtiments des bains, réparations travaux, procès-verbaux de visites, etc. (1601-1791); règlements et autres pièces concernant la Chambre de bains réservée aux capucins de la ville (1685-1787)., 1493-1791; 311 Edepot 112; DD21